【裁判字號】    98,訴,1157
【裁判日期】    981119
【裁判案由】    違反毒品危害防制條例
【裁判全文】
臺灣屏東地方法院刑事判決              98年度訴字第1157號
公  訴  人  臺灣屏東地方法院檢察署檢察官
被      告  甲○○
                    （現另案在臺灣屏東監獄竹田分監執行）
上列被告因違反毒品危害防制條例案件，經檢察官提起公訴（98
年度毒偵字第1490號），被告於準備程序期日就被訴事實為有罪
之陳述，本院合議庭裁定由受命法官獨任進行簡式審判程序，判
決如下：
    主  文
甲○○施用第一級毒品，累犯，處有期徒刑壹年；又施用第二級
毒品，累犯，處有期徒刑捌月。應執行有期徒刑壹年陸月。
    事  實
一、甲○○前於民國96年間因犯施用毒品案件，經本院以96年度
    毒聲字第357 號裁定送勒戒處所觀察、勒戒，因認有繼續施
    用毒品之傾向，次經本院以96年度毒聲字第572 號裁定令入
    戒治處所施以強制戒治，於97年10月14日停止其處分釋放出
    所而執行完畢，並經臺灣屏東地方法院檢察署檢察官以97年
    度戒毒偵字第139 號為不起訴處分確定。其另於95年間，因
    犯竊盜案件，經本院以95年度簡字第352 號判決判處有期徒
    刑4 月，嗣於95年10月14日縮刑期滿執行完畢。
二、詎甲○○猶不知悔改，復基於施用第一級毒品海洛因及第二
    級毒品甲基安非他命之犯意，分別為下列施用毒品犯行：(一)
    於98年7 月16日15時5 分許為警採尿時回溯96小時內某時（
    不含警力拘束時間），在屏東縣枋寮鄉漁港公廁內，以將海
    洛因置入注射針筒內加水稀釋後持以注射手臂之方式，施用
    第一級毒品海洛因1 次。(二)於98年7 月12日10時許，在上開
    地點，以將甲基安非他命置入吸食器內點火燒烤後吸食所產
    生煙霧之方式，施用第二級毒品甲基安非他命1 次。嗣於同
    年月16日因甲○○另涉其他刑事案件於臺灣屏東地方法院檢
    察署為檢察官訊問，訊問後自願接受採尿，檢察官遂命警對
    其採尿送驗，而其尿液檢出嗎啡及甲基安非他命陽性反應，
    始悉上情。
三、案經屏東縣政府警察局移送屏東地方法院檢察署檢察官偵查
    起訴。
    理  由
一、按本件被告甲○○所犯為死刑、無期徒刑、最輕本刑3 年以
    上有期徒刑以外之罪，亦非屬高等法院管轄之第一審案件，
    其於準備程序進行中，先就被訴事實為有罪之陳述，經告知
    簡式審判程序之旨，並聽取檢察官、被告之意見後，本院合
    議庭依刑事訴訟法第273 條之1 第1 項裁定進行簡式審判程
    序，是本案之證據調查，依同法第273 條之2 規定，不受同
    法第159 條第1 項、第161 條之2 、第161 條之3 、第163
    條之1 ，及第164 條至第170 條所規定證據能力認定及調查
    方式之限制，合先敘明。
二、上揭事實，業據被告甲○○於本院審理時坦承不諱，而被告
    於本次所採之尿液經送臺灣檢驗科技股份有限公司以「酵素
    免疫分析法」初篩及「氣相層析/ 質譜儀法」複驗結果，確
    呈嗎啡及甲基安非他命陽性反應，有該公司98年8 月5 日濫
    用藥物尿液檢驗報告1 紙（見警卷第8 頁）及屏東縣政府警
    察局刑警大隊偵二隊偵辦毒品案尿液送檢人真實姓名代號對
    照表1 紙（見警卷第5 頁）存卷可佐；此外，復有臺灣屏東
    地方法院檢察署98年7 月16日點名單1 紙、同日訊問筆錄1
    份（見警卷第16-18 頁）及本院公務電話紀錄1 紙（見本院
    卷第16頁）存卷可查。是被告上開任意性自白核與客觀事實
    相符，而可採信。再被告如事實欄第一部分所載，其前因犯
    施用毒品案件，經本院以96年度毒聲字第357 號裁定送勒戒
    處所觀察、勒戒，因認有繼續施用毒品之傾向，次經本院以
    96年度毒聲字第572 號裁定令入戒治處所施以強制戒治，於
    97年10月14日停止其處分釋放出所而執行完畢乙情，有臺灣
    高等法院被告前案紀錄表1 份在卷足憑。故本件事證已臻明
    確，被告於強制戒治執行完畢釋放後5 年內，再犯本件施用
    第一級毒品海洛因、第二級毒品甲基安非他命之犯行洵堪認
    定，自應依法論科。
三、查海洛因及甲基安非他命分屬毒品危害防制條例第2 條第2
    項第1 款及第2 款所規定之第一級、第二級毒品，故核被告
    所為，分別係犯毒品危害防制條例第10條第1 項、第2 項之
    施用第一級、第二級毒品罪。被告非法持有第一級毒品海洛
    因及第二級毒品甲基安非他命之低度行為，已為其進而施用
    之高度行為所吸收，故均不另論罪。被告所犯施用第一級、
    第二級毒品罪間，犯意各別、行為互殊，應予分論併罰。又
    被告有如事實欄第一部分所載之論罪科刑執行情形，其受有
    期徒刑執行完畢後，5 年以內故意再犯本件有期徒刑以上之
    施用第一級、第二級毒品罪，均屬累犯，皆應依刑法第47條
    第1 項規定加重其刑。爰審酌被告前經觀察、勒戒及強制戒
    治後，仍數度再犯施用毒品案件，現正因施用毒品案件入監
    服刑，有上開前案紀錄表在卷可按，足見其毫無悔意，戒癮
    之意志力甚為薄弱，惟念及其施用毒品之犯行，在本質上乃
    屬戕害自身身心健康之行為，且能坦承犯行，犯罪後之態度
    良好等一切情狀，就其所犯分別量處如主文所示之刑，並定
    其應執行之刑，以資懲儆。公訴人雖於本院審理時就被告本
    件施用第一級、第二級毒品犯行，分別具體求刑有期徒刑1
    年2 月、1 年，惟本院認量處如主文之刑為當，公訴人之求
    刑尚屬過重，附此敘明。末就起訴書犯罪事實欄所載本件被
    告施用第一級毒品海洛因之時間為98年7 月12日12時許，然
    施用海洛因後24小時內約有服用量之80% 排泄在尿液中，一
    般而言，海洛因服用後2 至4 天內，其尿液檢體中仍可檢測
    出嗎啡類陽性反應，有行政院衛生署管制藥品管理局91年9
    月23日管檢字第109652號函文附卷可參（見本院卷第19頁）
    ，而本件被告之採尿時間為98年7 月16日15時5 分許乙節，
    有被告警詢筆錄（見警卷第2 頁）及本院公務電話紀錄1紙
    （見本院卷第16頁）附卷可徵，是起訴書所載本件被告施用
    第一級毒品海洛因之時間，明顯已超出上開函文所示尿液中
    可檢出嗎啡類陽性反應之時間，應屬有誤。又被告於本院審
    理時陳稱其本件施用第一級毒品海洛因之時間已忘記，故就
    被告本件施用第一級毒品海洛因之時間，僅能認定為如上開
    事實欄第二、(一)部分所載，併此敘明。
據上論斷，應依刑事訴訟法第273 條之1 第1 項、第299 條第1
項前段，毒品危害防制條例第10條第1 項、第2 項，刑法第11條
前段、第47條第1項、第51條第5款，判決如主文
本案經檢察官任亭到庭執行職務
中    華    民    國    98    年    11   月    19     日
                  刑事第五庭    法  官  程士傑
以上正本證明與原本無異。
如不服本判決應於收受判決後10日內向本院提出上訴書狀，並應
敘述具體理由；其未敘述上訴理由者，應於上訴期間屆滿後20日
內向本院補提理由書（均須按他造當事人之人數附繕本）「切勿
逕送上級法院」。
中    華    民    國    98    年    11    月    19    日
                                書記官  孫秀桃
附錄論罪科刑法條：
毒品危害防制條例第10條
施用第一級毒品者，處 6 月以上 5 年以下有期徒刑。
施用第二級毒品者，處 3 年以下有期徒刑。


司法院資訊處製作；財團法人民間司法改革基金會備份。
